---
title: "Activitat 2: Anàlisi descriptiva i inferencial"
author: "Òscar Casals"
output:
  html_document:
    toc: true
    toc_float: true
    toc_depth: 2
    number_sections: true
  pdf_document:
    toc: true
    toc_depth: 2
    number_sections: true
    # variant: "report"
---

```{r load_Libraries, message=FALSE, warning=FALSE}
library(tibble)
library(dplyr)
library(tidyr)
library(stringr)
library(purrr)
library(ggplot2)
library(pander)
library(kableExtra)
library(countrycode)

knitr::opts_chunk$set(echo = TRUE, message = FALSE, warning = FALSE)
```

# Breu anàlisi descriptiva
Analitzeu gràficament la variable TEA segons s’indica a continuació.

## Distribució de TEA segons el continent

Mostreu un gràfic de tipus boxplot, on es vegi la distribució de la variable TEA segons el continent. Per a
fer-ho, calculeu la mitjana del valor TEA per cada país al llarg dels anys. Interpreteu breument.

**Nota:** Podeu usar llibreries d’R per identificar a quin continent pertany cada país de la mostra.

```{r}
# Carregant el data.
df <- read.csv("gem02.csv")
# Transformant les variables en els tipus adequats.
df$year <- as.factor(df$year)

df$economy <- as.factor(df$economy)
# Determinant a quin continent pertany cada país.
df$continent <- countrycode(sourcevar = df$economy, origin = "country.name", destination = "continent")
# Com Kosovo no està inclós en la funció countrycode, el continent per a aquest país s'afageix manualment.
df[df$economy=="Kosovo","continent"] <- "Europe"
# Es converteix la columna continent a factor, per a que tingui el tipus correcte.
df$continent <- as.factor(df$continent)
# Es calcula la mitjana del valor TEA per cada país al llarg dels anys
SummaryData <- df %>% group_by(economy, continent) %>% summarize(Mean_TEA = mean(TEA))
# Es crea el boxplot
ggplot(data = SummaryData, aes(x = continent, y = Mean_TEA, fill = continent)) + 
  geom_boxplot() + 
  theme_bw() +
  theme(axis.text.x = element_text(angle = 90, vjust = 0.5, hjust=1), legend.position = "none") +
  labs(title = "TEA segons el continent", y = "TEA", x = "Continent")

```

**_En el boxplot es pot veure que Àfrica és el continent on més percentatge de la població entre 18-64 són emprenedors o tenen un negoci propi, seguit d'Amèrica, Oceania, Àsia i Europa._**

**_Tot i això, també s' observa que Àfrica i Oceània són els països amb més variancia en el TEA, el que significa que en aquests continents hi ha zones amb un TEA molt més baix o alt que la resta._**

## Evolució de TEA per continent

Mostreu l’evolució de TEA segons el continent i al llarg dels anys. Interpreteu breument.

```{r}
# Es calcula la mitjana de TEA per continent i any.
SummaryData.Years <- df %>% group_by(continent, year) %>% summarize(Mean_TEA = mean(TEA))
# Es crea un lineplot.
ggplot(data = SummaryData.Years, aes(x = year, y = Mean_TEA, group = continent)) + 
  geom_line(mapping = aes(colour = continent)) + 
  theme_bw() +
  theme(axis.text.x = element_text(angle = 90, vjust = 0.5, hjust=1)) + 
  labs(title = "Evolució de TEA", y = "TEA", x = "Any")
```



**_Per cada continent es pot veure que:_**


**- _A Europa el TEA va creixent de forma lenta sense cap pic, puixada, o baixada important. Tot i així el seu TEA és menor al dels altres continents._**

**- _Si bé Àsia té algun pic petit, la seva situació és d'anar augmentant poc a poc el TEA sense tenir grans baixades. El seu TEA és major al d'Europa._**

**- _A Oceania es pot veure que el TEA va augmentar bastant de 2006 a 2010 i, posteriorment, aquest va disminuir dràsticament al 2011. Com el dataset no inclou dades d'Oceania posteriors a 2019 no es pot saber si el continent s'ha recuperat de la baixada de TEA o, per contra, ha continuat baixant._**

**- _Amèrica després del pic entre 2002 i 2005 ha seguit creïxent sense augments importants fins al 2019 , quan el TEA augmenta bastant i es manté sense baixades dràstiques els posteriors anys. Dels continents que es mostren en el gràfic Amèrica és el que té el TEA amb creixement més alt i estable._**

**- _A Àfrica l'evolució del TEA està conformada per pics, després d'una pujada summament gran vé una baixada dràstica i després d'aquesta, es dona un altre gran pic._**

# Anàlisi de la variabilitat

En primer lloc, volem analitzar si la variabilitat en els valors promitjos de TEA és la mateixa entre Europa i la resta de països.

La pregunta de recerca a respondre és:

**PR1: Els països d’Europa tenen una variança diferent a la resta de països en la variable TEA?**

Per a fer-ho, seguiu les indicacions que us donem a continuació.

**Nota:** Al llarg de tota l’activitat podeu assumir que el nivell de confiança és del 95%.

## Preparació de les mostres

Prepareu les dues mostres, una amb els països d’Europa i l’altra amb la resta de països. Per a cada país, calculeu la mitjana de TEA en els diferents anys en què el país té dades. Si un país no té dades en tots els anys, calculeu igualment la mitjana en aquells anys que sí que hi ha dades.

```{r}
# Es crean dos mostres, una amb els països d'Europa i l'altre amb els països que no 
# són d'Europa.

df.Europe <- df %>% filter(continent == "Europe")

df.NoEurope <- df %>% filter(continent != "Europe")

# Es fa la mitjana de TEA per cada país per les dues mostres.

Means.Europe <- df.Europe %>% group_by(economy) %>% summarize(Mean_TEA = mean(TEA))

Means.NoEurope <- df.NoEurope %>% group_by(economy) %>% summarize(Mean_TEA = mean(TEA))

# Es mostren les taules

knitr::kable(head(Means.Europe), caption = "Means countries of Europe")

knitr::kable(head(Means.NoEurope), caption = "Means countries of Europe")

```

## Hipòtesis

Escriviu la hipòtesi nul·la i alternativa per aquest test.

**_La hipòtesi nul·la és que els països d'Europa no tenen una variança diferent a la resta de països en la variable TEA i la alternativa és que sí la tenen. Dit d'una altra manera:_**

**- _Hipòtesi nul·la:_** $H_0 = \sigma{_{Europa}^2} = \sigma{_{NoEuropa}^2}$

**- _Hipòtesi alternativa:_** $H_1 = \sigma{_{Europa}^2} \neq \sigma{_{NoEuropa}^2}$

## Elecció del test

Escolliu i justifiqueu el test més adequat per donar resposta a la pregunta.

**_El test més adequat és el test F d’igualtat de variàncies, perquè aquest test compara dues variàncies per veure si són significativament diferents assumint una distribució normal._**

**_Com la n de les dues mostres és superior a 30, es pot assumir que els resultats seran similars als de una distribució normal tal com indica el Teorema del límit central._**

## Desenvolupament del test

Implementeu el test usant el vostre propi codi.

**Nota:** No podeu usar funcions ja implementades de les llibreries d’R que calculin el contrast d’hipòtesis.
Només podeu usar funcions com **qnorm, qt, pnorm, pt,** etcètera.

```{r}
Ftest <- function(x, y, alfa = 0.05){
  # Es calcula la n de cada mostra.
  n.X <- length(x)
  n.Y <- length(y)
  # Es calcula la desviació estàndard de cada mostra.
  s.X <- sd(x)
  s.Y <- sd(y)
  # Calculem l'estadístic F observat.
  fobs <- (s.X^2) / (s.Y^2)
  # Es calculen els límits d'acceptació de la hipòtesis nul·la
  fcritL <- qf(alfa/2, df1=n.X-1, df2=n.Y-1)
  fcritU <- qf(1 - alfa/2, df1=n.X-1, df2=n.Y-1)
  # Es calcula el valor p
  pvalue <- min(pf( fobs, df1=n.X-1, df2=n.Y-1, lower.tail=FALSE ), pf( fobs, df1=n.X-1, df2=n.Y-1))*2
  # Es retorna el F observat, els límits d'acceptació de la hipòtesis nul·la, i el valor p
  return(list(
    Fobs = fobs, 
    Limits = c(fcritL, fcritU), 
    Pvalue = pvalue))
}

Result <- Ftest(Means.Europe$Mean_TEA, Means.NoEurope$Mean_TEA)
```

## Resultat i interpretació

Mostreu el resultat del test i doneu resposta a la pregunta plantejada.

**_Els resultats del test són:_**

```{r}
pander(cat("- **El valor observat és:", Result$Fobs, sep = " ", end = "**\n\n"))

pander(cat("- **Els límits de la zona d’acceptació de la hipòtesi nul·la són:", Result$Limits[1], "i", Result$Limits[2], sep = " ", end = "**\n\n"))

pander(cat("- **El valor _p_ és:", Result$Pvalue, sep = " ", end = "**\n\n"))
```

**_Com el valor observat es troba fora de límits de la zona d’acceptació de la hipòtesi nul·la i el valor p és menor a alpha (0.05), la variança dels països d'Europa és diferent a la resta de països en la variable TEA._**

# Anàlisi de diferències entre els països d’Europa i la resta

En aquest apartat volem analitzar les diferències entre els països d’Europa i la resta de països en les variables:
OPP, PC, FAIL, EI, TEA i OWN. La pregunta de recerca a respondre és:

**PR2: Els països d’Europa tenen mitjanes inferiors que la resta de països en els valors de les variables OPP, PC, EI, TEA i OWN? I una mitjana superior a la resta en la variable FAIL?**

Per a fer-ho seguiu els passos que s’indiquen a continuació.

## Preparació de les mostres

Prepareu les dues mostres, una amb els països d’Europa i l’altra amb la resta de països. Per a cada país,
calculeu la mitjana de les variables indicades en els diferents anys en què el país té dades. Si un país no té
dades en tots els anys, calculeu igualment la mitjana en aquells anys que sí que hi ha dades.

```{r}
# Es crean dos mostres, una amb els països d'Europa i l'altre amb els països que no 
# són d'Europa.

df.Europe <- df %>% filter(continent == "Europe")

df.NoEurope <- df %>% filter(continent != "Europe")

# Es fa la mitjana de cada variable que es té en compte.

Means.Europe <- df.Europe %>% group_by(economy) %>% summarize(Mean_OPP = mean(OPP, na.rm = TRUE), Mean_PC = mean(PC, na.rm = TRUE), Mean_EI = mean(EI, na.rm = TRUE), Mean_TEA = mean(TEA, na.rm = TRUE), Mean_OWN = mean(OWN, na.rm = TRUE), Mean_FAIL = mean(FAIL, na.rm = TRUE))

Means.NoEurope <- df.NoEurope %>% group_by(economy) %>% summarize(Mean_OPP = mean(OPP, na.rm = TRUE), Mean_PC = mean(PC, na.rm = TRUE), Mean_EI = mean(EI, na.rm = TRUE), Mean_TEA = mean(TEA, na.rm = TRUE), Mean_OWN = mean(OWN, na.rm = TRUE), Mean_FAIL = mean(FAIL, na.rm = TRUE))

# Es mostren les taules

knitr::kable(head(Means.Europe), caption = "Means countries of Europe")

knitr::kable(head(Means.NoEurope), caption = "Means countries of Europe")
```

## Hipòtesis

Escriviu les hipòtesis nul·la i alternativa per aquest test.

<!-- Els països d’Europa tenen mitjanes inferiors que la resta de països en els valors de les variables OPP, PC, EI, TEA i OWN? I una mitjana superior a la resta en la variable FAIL? -->

**_La hipòtesi nul·la és que els països d'Europa tenen les mitjanes iguals que la resta de països en totes les variables proposades, mentre que la alternativa és que Europa té una mitjana inferior en les variables OPP, PC, EI, TEA i OWN, i una superior en la variable FAIL. Dit d'una altre manera:_**

**- _Hipòtesi nul·la:_** $H_o = \mu_{NoEuropa} = \mu_{Europa}$

**- _Hipòtesi alternativa per les variables OPP, PC, EI, TEA i OWN:_** $H_1 = \mu_{NoEuropa} > \mu_{Europa}$

**- _Hipòtesi alternativa per la variable FAIL:_** $H_1 = \mu_{NoEuropa} < \mu_{Europa}$

## Elecció del test

Indiqueu quin test o tests aplicareu per donar resposta a la pregunta plantejada. Justifiqueu la vostra elecció.

**_El test més adequat és el t-test per a dues mostres independents degut a que s'utilitza per comparar les mitjanes d'una variable entre dos grups (en aquest cas s'hauria de fer un per a cada variable)._**

**_Per saber si convé aplicar el t-test de variàncies desconegudes diferents o el t-test de variàncies desconegudes iguals s'utilitzarà el test F d’igualtat de variàncies, perquè aquest test compara dues variàncies per veure si són significativament diferents assumint que segueixen una distribució normal. Com la n de les dues mostres és superior a 30, es pot assumir que els resultats seran similars als de una distribució normal tal com indica el Teorema del límit central._**

## Desenvolupament del test

Desenvolupeu una funció que permeti realitzar el contrast d’hipòtesis. Cal que desenvolupeu el codi complet.
Calculeu el valor observat, el valor crític i el valor p.

**Nota:** No podeu usar funcions ja implementades de les llibreries d’R que calculin el contrast d’hipòtesis.
Només podeu usar funcions com qnorm, qt, pnorm, pt, etcètera.

```{r}
Ttest <- function(x, y, alternative="bilateral", alfa = 0.05, var.equal = FALSE){
  # Es calcula la mitjana de les mostres.
  mean.X <- mean(x)
  mean.Y <- mean(y)
  # Es calcula la desviació estandard de les mostres.  
  s.X <- sd(x)
  s.Y <- sd(y)
  # Es calcula la quantitat de mostres.  
  n.X <- length(x)
  n.Y <- length(y)
  # S'utilitza la formula adequada segons si la variancia desconeguda és diferent 
  # o igual.
  if(var.equal == FALSE){
    tobs <- (mean.X - mean.Y) / sqrt(((s.X^2)/n.X) + ((s.Y^2)/n.Y))
    
    df <- ((((s.X^2)/n.X) + ((s.Y^2)/n.Y))^2) / 
          (((((s.X^2)/n.X)^2) / (n.X-1)) + ((((s.Y^2)/n.Y)^2) / (n.Y-1))) 
  }else{
    S <- sqrt(((n.X-1)*s.X^2 + (n.Y-1)*s.Y^2 ) / (n.X+n.Y-2))
    
    tobs <- (mean.X-mean.Y) / (S * sqrt(1/n.X + 1/n.Y))
    
    df <- n.X+n.Y-2
  }
  # Es calculen els valors crítics i el valor p segons la hipòtesis alternativa.
  switch(alternative,
      "bilateral" = 
      {
      tcritL <- qt(alfa/2, df)
      tcritU <- qt(1-alfa/2, df)
      
      Pvalue <- pt(abs(tobs), df = df, lower.tail = FALSE) * 2
      },
      "greater" = 
      {
        # tcritL <- qt(alfa, df)
        tcritL <- -Inf
        tcritU <- qt(1-alfa, df)
        Pvalue <- 1 - pt(tobs, df)
      },
      "lower" = 
      {
        tcritL <- qt(alfa, df)
        # tcritU <- qt(1-alfa, df)
        tcritU <- Inf
        Pvalue <- pt(tobs, df)
      }
    )
  
  return(list(ValorObservat = tobs, 
              ValorsCritics = c(tcritL, tcritU),
              pvalue = Pvalue
              ))
}
```

## Càlcul del contrast

Apliqueu els contrastos per avaluar si hi ha diferències significatives entre els països en les variables indicades.
Aquí heu d’usar la funció que heu implementat en la secció anterior.

```{r}

Ftest.Ttest <- function(x, y, alternative="bilateral", alfa = 0.05){
  # Es realitza el test F per saber si la variança desconeguda és diferent o no en 
  # les mostres.
  VarTest <- Ftest(x, y, alfa)
  # Si el valor p del test F és menor a 0.05, la variança desconeguda és diferent entre les
  # mostres, sinò és igual.
  if(VarTest$Pvalue >= 0.05){
    Result <- Ttest(x, y, alternative, alfa, var.equal = TRUE)
    return(Result)
  }
  Result <- Ttest(x, y, alternative, alfa, var.equal = FALSE)
  return(Result)
}

# Per cada columna es mira si la variança desconeguda és igual o diferent entre
# les mostres, i després es realitza el t test.

Conts <- map(colnames(Means.Europe)[-c(1, ncol(Means.Europe))], function(x){
  
  X <- Means.Europe[[x]]
  Y <- Means.NoEurope[[x]]
  
  R <- Ftest.Ttest(X, Y, alternative = "lower")
  
  R$ColumnName <- x
  
  return(R)
})

# Es fan el F i t test per la variable FAIL, la raó per la qual no es
# fa en el map anterior és perquè la hipòtesis alternativa és diferent a la resta.

ResFail <- Ftest.Ttest(Means.Europe$Mean_FAIL, 
                       Means.NoEurope$Mean_FAIL, 
                       alternative = "greater")

ResFail$ColumnName <- "Mean_FAIL"

```

## Resultats

Un cop realitzats els càlculs, resumiu els resultats en una taula, de manera que cada fila correspongui a una
variable i a les columnes s’indiqui el valor observat, el valor crític, el valor p obtingut i un breu comentari
sobre si la diferència és significativa.

```{r}

# Es crea una taula amb els resultats del t test per a cada variable.

Table <- tibble()

colnames(Table) <- c("Variable", "Valor Observat", "Valor Critic", "P valor", "Comentari")

AddRow <- function(x){
  Nrow <- tibble(Variable = stringr::str_split_i(x$ColumnName, "[_]", 2), `Valor Observat` = x$ValorObservat, `Valor Critic` = paste(round(x$ValorsCritics, 2), collapse = ", "), `P valor` = x$pvalue)
  # El comentari que es dona de cada variable és determinat per si el valor p és menor a alfa o no.
  Nrow$Comentari <- ifelse(x$pvalue < 0.05, 
                           "Com el valor p és menor a alfa i el valor observat és fora dels límits de la zona d'acceptació de la hipòtesis nul·la, la diferència és significativa.", 
                           "Com el valor p és major a alfa i el valor observat és dins dels límits de la zona d'acceptació de la hipòtesis nul·la, la diferència no és significativa.")
  
  Table <<- rbind(Table, Nrow)
}

AddRows <- map(Conts, AddRow)

# Afegint la variable FAIL.

AddRow(ResFail)

Table$`P valor` <- format(Table$`P valor`, digits = 3)

# Mostrant la taula

knitr::kable(Table, caption = "Resultats del test d'hipòtesis ttest.") %>% kable_styling() %>% column_spec(5, width = "5cm")

```

## Interpretació

Interpreteu els resultats obtinguts i doneu resposta a la pregunta plantejada.

<!-- **PR2: Els països d’Europa tenen mitjanes inferiors que la resta de països en els valors de les variables OPP, PC, EI, TEA i OWN? I una mitjana superior a la resta en la variable FAIL?** -->

**_Els resultats mostren que els països d'Europa tenen mitjanes inferiors a la resta de països en les variables OPP, PC, EI, TEA i OWN, degut a que totes aquestes tenen un valor observat negatiu fora dels límits de la zona d’acceptació de la hipòtesi nul·la i un valor p menor a alfa (0.05). Per contra, també mostren que la mitjana de FAIL no és significativament diferent a la resta de variables perquè el valor observat es troba dintre dels límits de la zona d’acceptació de la hipòtesi nul·la._**

# Anàlisi longitudinal

En aquest apartat, es vol analitzar si hi ha hagut una millora significativa del percentatge emprenedor en un
període de cinc anys. Per aquest motiu, escollirem el període 2019-2023 per donar resposta a la pregunta.
Per tant, la pregunta de recerca és:

**PR3: Els valors promitjos de TEA dels diferents països augmenten en cinc anys?**

Seguiu els passos que s’indiquen a continuació.

## Selecció de les mostres

Prepareu les mostres per a l’anàlisi. Descarteu els països pels quals no tenim el valor de TEA en els dos anys
de l’anàlisi.

```{r}
# Mirant quins païssos no tenen NA TEA i poseeixen entrades pels anys 2019 i 2023. 
Countries.With.All.Years <- df %>% 
  filter(!(is.na(TEA))) %>% 
  group_by(economy) %>% 
  summarize(Number.Of.Years = sum(year %in% c(2019, 2023))) %>% 
  filter(Number.Of.Years == 2)
# Filtrant els països que han entrat a la selecció anterior.
Df.Longitudinal <- df %>% 
  filter((economy %in% Countries.With.All.Years$economy) & (year %in% c(2019, 2023))) %>% droplevels()
# Creant dues mostres, una per l'any 2019 i l'altre a l'any 2023.
Df.2019 <- Df.Longitudinal %>% filter(year == 2019) %>% arrange(economy) %>% droplevels()

Df.2023 <- Df.Longitudinal %>% filter(year == 2023) %>% arrange(economy) %>% droplevels()

```

## Hipòtesis

Escriviu les hipòtesis nul·la i alternativa per aquest test.

**_En aquest cas la hipòtesi nul·la és que els valors promitjos de TEA dels diferents països no augmenten en cinc anys, i la hipotèsi alternativa és que si ho fan. Dit d'una altre manera._**

**- _Hipòtesi nu·la:_** $H_0: \mu_{anys} = 0$

**- _Hipòtesi alternativa:_** $H_0: \mu_{anys} > 0$

## Elecció del test

Justifiqueu quin test aplicareu per donar resposta a la pregunta plantejada.

**_El test que aplicaré és el test t aparellat, degut a que estem tractant amb mostres aparellades amb variància desconeguda. Com la n és superior a 30, podem assumir normalitat segons el Teorema del límit central._**

## Desenvolupament del test

Desenvolupeu el test usant un codi propi.

**Nota:** No podeu usar funcions ja implementades de les llibreries d’R que calculin el test. Sí que podeu usar
funcions com **qnorm, qt, pnorm, pt,** etcètera.

```{r}
Paired.T.Test <- function(x, y, alfa = 0.05, alternative = "bilateral"){
  # Calculant la diferència entre les dues mostres.
  d <- x - y
  # Calculant la mitjana de diferència.
  Mean.D <- mean(d)
  # Calculant la diferència estàndard de la diferència.
  SD.D <- sd(d)
  # Calculant la quantitat de mostres.
  N.D <- length(d)
  # Calculant el valor observat.
  tobs <- Mean.D / (SD.D/(sqrt(N.D)))
  # Graus de llibertat.
  df <- N.D - 1
  # Es calculen els valors crítics i el valor p segons la hipòtesis alternativa.
  switch(alternative,
      "bilateral" = 
      {
      tcritL <- qt(alfa/2, df)
      tcritU <- qt(1-alfa/2, df)
      
      Pvalue <- pt(abs(tobs), df = df, lower.tail = FALSE) * 2
      },
      "greater" = 
      {
        # tcritL <- qt(alfa, df)
        tcritL <- -Inf
        tcritU <- qt(1-alfa, df)
        Pvalue <- 1 - pt(tobs, df)
      },
      "lower" = 
      {
        tcritL <- qt(alfa, df)
        # tcritU <- qt(1-alfa, df)
        tcritU <- Inf
        Pvalue <- pt(tobs, df)
      }
    )
  
  return(list(
    Tobs = tobs,
    Tcrit = c(tcritL, tcritU),
    pvalue = Pvalue
  ))
}
```

## Resultat i interpretació

Mostreu el resultat del test i interpreteu el resultat.

```{r}
# Es mostren els resultats en una taula.
ResultTest <- Paired.T.Test(Df.2023$TEA, Df.2019$TEA, alternative = "greater")

Res <- tibble(tobs = ResultTest$Tobs, `Valors Crítics` = paste(ResultTest$Tcrit, collapse = ", "), Pvalor = ResultTest$pvalue)

knitr::kable(Res, caption = "Results from paired t test.")

```

**_Els resultats indiquen que la hipòtesi nul·la és correcte i, per tant, els valors promitjos de TEA dels diferents països no augmenten significativament en cinc anys. Això degut a que el valor observat es troba dins dels límits de la zona d’acceptació de la hipòtesi nul·la i el valor p és superior a alfa (0.05)_**

# Diferències en TEA segons la valoració de l’emprenedoria

En aquest apartat estudiarem si hi ha diferències en l’emprenedoria (TEA) entre els països segons el seu
rànquing en STAT. Concretamen, ens preguntem:

**PR4: Hi ha diferències significatives en els valors promitjos de TEA entre els 10 països amb millor valoració dels emprenedors (STAT), en relació als 10 països amb pitjor valoració d’STAT?**

Per a respondre a aquesta pregunta, seguiu els passos següents.

## Selecció de les mostres

Seleccionar els 10 països amb més STAT i els 10 països amb menys valor de STAT. Mostreu dues taules amb
les dues mostres. En cada taula, mostreu els noms dels països i els valors de TEA i STAT de cada un.

Nota: no tingueu en compte els països dels quals no tenim tota la informació necessària.

```{r}
# Es filtren les files que tenen NA a les variables STAT i TEA.
DataFrame <- df %>% filter(!is.na(STAT) & !is.na(TEA)) %>% arrange(desc(TEA))
# Es calculen les mitjanes de STAT i TEA de cada país i s'ordenen de més STAT a menys.
NoNA <- DataFrame %>% group_by(economy) %>% 
  summarise(Mean_STAT = mean(STAT), Mean_TEA = mean(TEA)) %>% 
  arrange(desc(Mean_STAT))
# Guarden els països amb 10 millors STAT i 10 menors STAT.
top10.Stat <- head(NoNA, n = 10)

worst10.Stat <- tail(NoNA, n = 10)

# Mostren les dades.

knitr:: kable(top10.Stat, caption = "10 països amb més STAT.")

knitr:: kable(worst10.Stat, caption = "10 països amb menys STAT.")

```

## Hipòtesis

<!-- Hi ha diferències significatives en els valors promitjos de TEA entre els 10 països amb -->
<!-- millor valoració dels emprenedors (STAT), en relació als 10 països amb pitjor valoració d’STAT? -->

Escriviu les hipòtesis nul·la i alternativa per aquest test.

**_La hipòtesi nul·la és que no hi ha diferències significatives en els valors promitjos de TEA entre els 10 països amb millor STAT i l'alternativa és que sí hi han, és a dir:_**

**- _Hipòtesi nul·la:_** $H_0: \mu_{10millorSTAT} = \mu_{10pitjorSTAT}$

**- _Hipòtesi alternativa:_** $H_0: \mu_{10millorSTAT} \neq \mu_{10pitjorSTAT}$

## Elecció del test

Justifiqueu quin test cal aplicar per donar resposta a la pregunta plantejada.

**_Com la n no és suficientment gran com per assumir normalitat, abans de determinar quin test utilitzar s'ha de mirar si les mostres segueixen una distribució normal mitjançant el test de shapiro i una qqplot:_**

```{r}
# Fent el test de shapiro
top10Sh <- shapiro.test(top10.Stat$Mean_TEA)
worst10Sh <-shapiro.test(worst10.Stat$Mean_TEA)

pander(cat("Shapiro test per la mostra amb els 10 millors STAT té p-valor de: ", top10Sh$p.value, end = "\n\n"))
pander(cat("Shapiro test per la mostra amb els 10 pitjors STAT té p-valor de: ", worst10Sh$p.value, end = "\n\n"))
# Creant les qqplot
qqnorm(top10.Stat$Mean_TEA, main = "QQplot dels 10 països amb millor STAT.")
qqline(top10.Stat$Mean_TEA)

qqnorm(worst10.Stat$Mean_TEA, main = "QQplot dels 10 països amb pitjor STAT.")
qqline(worst10.Stat$Mean_TEA)
# Fent el test F.
VarTest <- Ftest(top10.Stat$Mean_TEA, worst10.Stat$Mean_TEA)

pander(cat("El test F mostra un valor p de:", VarTest$Pvalue))

```

**_Tant els test de Shapiro com les qqplot indiquen que la distribució de les dades és normal, i el test F mostra que les variancies desconegudes són diferents; per tant s'aplicarà el t-test de variàncies desconegudes diferents._**

## Desenvolupament del test

Desenvolupeu el test usant un codi propi.

**Nota:** No podeu usar funcions ja implementades de les llibreries d’R que calculin el test. Sí que podeu usar
funcions com qnorm, qt, pnorm, pt, etcètera.

**El t-test de variàncies desconegudes diferents ja ha sigut implementat a la pregunta 2. Per tant només es cridarà a la funció creada en aquell apartat.**

```{r}
Result <- Ttest(top10.Stat$Mean_TEA, worst10.Stat$Mean_TEA, alternative = "bilateral")
```

## Resultat i interpretació

Mostreu el resultat i interpreteu-lo, tot donant resposta a la pregunta plantejada.

```{r}
Res <- tibble(`Valor Observat` = Result$ValorObservat, 
              `Valors Critics` = paste(Result$ValorsCritics, collapse = ", "),
              Pvalor = Result$pvalue)

knitr::kable(Res, caption = "Resultat del t-test de variàncies desconegudes diferents")
```

**_Com el valor observat està fora dels límits d'acceptació de la hipòtesi nul·la i el valor p és menor a alfa (0.05), s'accepta la hipòtesi alternativa de que hi ha diferències significatives en els valors promitjos de TEA entre els 10 països amb millor valoració dels emprenedors i els 10 països amb pitjor valoració._**

# Conclusions

Escriviu breument les conclusions de l’anàlisi, resumint les respostes a les preguntes de recerca.

**_L'anàlisi mostra que:_**

- **_La variança del percentatge de la població entre 18-64 en Europa que són emprenedors o tenen un negoci propi és diferent a la que s'observa en els altres continents._**

- **_Les mitjanes de: OPP, PC, EI, TEA i OWN; són inferiors a Europa que a la resta de continents, per contra, la mitjana de FAIL és similar en tots els continents._**

- **_Els valors promitjos de TEA dels diferents països no han augmentat significativament en cinc anys._**

- **Hi ha diferències significatives en els valors promitjos de TEA entre els 10 països amb millor valoració dels emprenedors i els 10 països amb pitjor valoració.**


